

Keli Patrícia de Oliveira

Celular: (11) 958863800 E-mail: kelipaty3@gmail.com Endereço: Rua Padre Leonardo, 536, Campo Belo, São Paulo | SP

Sobre mim

Tenho 45 anos, mãe de duas filhas (Ana, 23 anos, advogada e Aryeli, 26 anos, médica). Trabalho na área educacional há 20 anos, com ampla experiência em métodos didáticos construtivistas, interacionistas e metodologias ativas. Acredito na importância da função mediadora que exercemos ao transmitir conhecimentos além do papel acolhedor e afetuoso do professor.

Experiência Profissional

Institituto de Educação Beatíssima Virgem Maria (Período Vespertino)- Atual

• Professora Polivalente 4° e 5° ano

Colégio Objetivo (2024)

- Professora Ed. Infantil (Vespertino)
- Auxiliar de Coordenação Pedagógica (Matutino)

Aulas Particulares individualizadas (2020-2024)

 Professora de aulas particulares com foco em alfabetização.

Escola de Educação Infantil Peixinho Vermelho (2018 - 01/2023)

Professora de Educação Infantil.

Colégio Base Kids - Mato Verde - MG (2017 - 2018)

Professora.

Professora de Pós-Graduação (2016)

• Professora.

Rede Munícipal de ensino - Mato Verde - MG (2005

- 2017), nos seguintes cargos:

Supervisora Pegagógica (1 ano)

Coordenadora Pedagógica (2 anos)

Professora Educação Infantil (10 anos)

Professora Anos Iníciais Fund.1 (5 anos)

Formação Acadêmica

Pedagogia

Faculdade Verde Norte - Minas Gerais

Pós Graduação em Psicopedagogia Instituto Singularidades

Pós Graduação em Docência Superior

Faculdade Verde Norte - MG.

Mestrado Profissional em Ensino de Ciências e Matemática

Universidade Cruzeiro do Sul.

USP- Curso : Projeto Ciências da Vida na Escola: Neurociências Aplicada à Educação

Habilidades e Interesses

- Paixão pela docência
- Liderança.
- Comprometimento
- Proatividade
- Trabalho em equipe.

Interesses

- Professora de Educação Infantil
- Professora Anos Iniciais do Fund.I
- Coordenadora Pedagógica (Infantil e Fundamental).